臺灣新北地方法院刑事判決　　　　　　　 110年度訴字第59號
公　訴　人　臺灣新北地方檢察署檢察官
被　　　告　林展立


指定辯護人　本院公設辯護人湯明純
上列被告因違反毒品危害防制條例案件，經檢察官提起公訴（10
9 年度少連偵字第442、443 號），本院判決如下：
    主  文
甲○○犯如附表所示貳罪，各處如附表所示之宣告刑及沒收。應
執行有期徒刑伍年。
    事  實
一、甲○○、少年盧○翰（民國92年7 月生，真實姓名年籍詳卷
    ）、何○翰（91年9 月生，真實姓名年籍詳卷）、林○杰（
    94年12月生，真實姓名年籍詳卷）等人均明知大麻、愷他命
    、4-甲基甲基卡西酮、3,4-亞甲基雙氧苯基乙基胺戊酮（N-
    Ethylpentylone）、甲基-N ,N-二甲基卡西酮（Methyl-N ,
     N-Dimethylcathinone）、3,4-亞甲基雙氧苯基乙基胺丁酮
    （Eutylone）係毒品危害防制條例第2 條第2 項第2 款與第
    3 款列管之第二級、第三級毒品，未經許可不得販賣或持有
    ，竟意圖營利，基於販賣第二級、第三級毒品之犯意聯絡，
    由盧○翰提供資金販入如附件編號5 至8 、14所示第二級、
    第三級毒品，由甲○○自109 年5 月30日起承租新北市○○
    區○○路00巷00號5 樓603 室套房作為存放毒品之據點而持
    有，並推由林○杰於網路上刊登販賣毒品訊息，以大麻每公
    克（新臺幣，下同）1,800 元、愷他命每公克2,100 元招攬
    買家，再由何○翰攜帶毒品至現場進行交易，交易完成後將
    價金繳回上址套房由甲○○負責登記營收報表，扣除成本及
    套房租金後，欲依比例朋分牟利。嗣於109 年6 月4 日凌晨
    1 時許，某不詳買家以微信通訊軟體聯繫林○杰，雙方達成
    由林○杰以5,400 元販賣第二級毒品大麻3 公克之合意後，
    林○杰隨即聯絡何○翰攜帶毒品前往新北市○○區○○街00
    號之全家便利超商進行交易，而著手於販賣第二級毒品行為
    。詎何○翰於同日凌晨1 時15分許，在上址超商前，因形跡
    可疑遭新北市政府警察局蘆洲分局員警盤查，當場扣得如附
    件編號14所示第二級毒品大麻3 包而遭逮捕，並循線查獲前
    來會合之林○杰，甲○○等人因而販賣第二級毒品未遂。案
    經何○翰於同日上午3 時50分許帶同員警前往上址套房，查
    扣如附件編號3 至13所示之物。再經員警於109 年8 月13日
    在新北市○○區○○○路000 號拘提甲○○，扣得如附件編
    號1 、2 所示之物，而悉上情（盧○翰、何○翰、林○杰所
    涉違反毒品危害防制條例案件，另由本院少年法庭審理) 。
二、甲○○明知未經主管機關許可，不得持有、寄藏可發射子彈
    具有殺傷力之改造手槍、具有殺傷力之子彈，竟基於寄藏可
    發射子彈具有殺傷力之改造手槍及子彈之犯意，於109 年5
    月底、6 月初某日，因蔡孟軒積欠其債務，在新北市○○區
    ○○○路000 號，受蔡孟軒（所涉違反槍砲彈藥刀械管制條
    例案件，另由本院以110 年度訴字第98號審理中）寄託代藏
    而取得如附件編號3 、4 所示具有殺傷力之非制式改造手槍
    1 支（槍枝管制編號：0000000000號）、制式子彈5 顆作為
    債務擔保，並將上開槍彈寄藏於上址套房內。嗣因何○翰於
    109 年6 月4 日凌晨1 時15分許因違反毒品危害防制條例案
    件為警查獲，帶同員警至上址套房執行搜索，當場為警查扣
    上開改造手槍1 支、子彈5 顆。
三、案經新北市政府警察局蘆洲分局報告臺灣新北地方檢察署檢
    察官偵查起訴。
    理  由
一、證據能力
  ㈠按被告以外之人於審判外之陳述，雖不符刑事訴訟法第159
    條之1 至第159 條之4 等規定，而經當事人於審判程序同意
    作為證據，法院審酌該言詞陳述或書面陳述作成時之情況，
    認為適當者，亦得為證據。當事人、代理人或辯護人於法院
    調查證據時，知有刑事訴訟法第159 條第1 項不得為證據之
    情形，而未於言詞辯論終結前聲明異議者，視為有前項之同
    意，刑事訴訟法第159 條之5 定有明文。該條文之立法意旨
    ，在於確認當事人對於傳聞證據有處分權，得放棄反對詰問
    權，同意或擬制同意傳聞證據可作為證據，屬於證據傳聞性
    之解除行為，如法院認為適當，不論該傳聞證據是否具備刑
    事訴訟法第159 條之1 至第159 條之4 所定情形，均容許作
    為證據，不以未具備刑事訴訟法第159 條之1 至第159 條之
    4 所定情形為前提。本判決所引用具傳聞性質之證據資料，
    檢察官、被告及辯護人均未爭執其證據能力，且於言詞辯論
    終結前亦未聲明異議（本院卷第198 頁、第459 至469 頁）
    ，並經本院於審判期日依法踐行調查證據程序，本院審酌上
    開證據資料製作時之情況，尚無違法取得及證明力明顯過低
    之瑕疵，認以之作為證據應屬適當，基於尊重當事人對傳聞
    證據之處分權，認該等傳聞證據均具有證據能力。
  ㈡按鑑定乃指於刑事訴訟程序中為取得證據資料而由檢察官或
    法官指定具有特別知識經驗之鑑定人、學校、機關或團體，
    就特定之事物，以其專業知識加以分析、實驗而作判斷，以
    為偵查或審判之參考。故不論鑑定人或鑑定機關、學校、團
    體，均應由檢察官或法官視具體個案之需要而為選任，始符
    合刑事訴訟法第198 條、第208 條之規範本旨。但對於司法
    警察機關調查中之案件，或有量大或急迫之情形，為因應實
    務之現實需求，認為當然有鑑定之必要者，基於檢察一體之
    原則，自得由該管檢察長對於轄區內之案件，以事前概括選
    任鑑定人或囑託鑑定機關（團體）之方式，俾便轄區內之司
    法警察官、司法警察對於調查中之此類案件，得即時送請事
    前已選任之鑑定人或囑託之鑑定機關（團體）實施鑑定（參
    照法務部以92年9 月1 日法檢字第0920035083號函釋）。而
    內政部警政署刑事警察局就「槍彈有無殺傷力之鑑定」為臺
    灣高等法院檢察署（現更名為臺灣高等檢察署，下同）檢察
    長概括選任之鑑定機關，亦據臺灣高等法院檢察署以92年9
    月9 日檢文允字第0921001203號函示在案。是本案卷附之內
    政部警政署刑事警察局109 年7 月9 日刑鑑字第1090065911
    號鑑定書，雖係由新北市政府警察局蘆洲分局移請鑑定，揆
    諸上揭說明，仍屬受檢察官囑託鑑定，則鑑定人或鑑定機關
    依刑事訴訟法第206 條所出具之上揭槍彈鑑定書，乃屬上開
    刑事訴訟法第159 條第1 項規定中之「法律另有規定」，是
    依上開規定之反面解釋，屬傳聞證據之例外，自有證據能力
    （最高法院95年度台上字第6648號判決意旨參照）。
二、認定犯罪事實所憑之證據及理由
  ㈠被告事實欄一㈠共同販賣第二級毒品未遂部分
    ⒈上開事實欄一㈠之犯罪事實，業據被告於警詢、偵訊及本
      院審理中坦承：何○翰與林○杰向盧○翰要求要賣愷他命
      和大麻，希望盧○翰當金主，盧○翰找到愷他命和大麻後
      ，就委託伊承租房間，供何○翰與林○杰在該處分裝毒品
      ，盧○翰不想直接跟何○翰與林○杰聯絡，因此想要透過
      伊、有個保護，由伊登記營收報表，用紙筆紀錄賣出多少
      毒品、扣除成本、計算獲利等語不諱，核與證人林○杰於
      警詢及偵查中證稱：伊負責聯繫客人，大麻每公克1800元
      ，因有人私訊想買3 公克大麻，因此伊聯絡何○翰前往等
      候交易，但因何○翰都沒有回伊訊息，伊因此到現場而遭
      警查獲等語；證人即何○翰於警詢及偵查中具結證稱：伊
      遭盤查時身上所攜之大麻是盧○翰委託伊販賣，由林○杰
      幫伊聯絡客人，林○杰先跟伊說客人要的毒品種類，伊前
      往套房拿取後，林○杰會告知交易地點，並轉告客人伊已
      經抵達，愷他命每公克2100元、大麻每公克1800元，伊遭
      查獲時是欲與買家進行交易等語相符，並有房屋租賃契約
      書1 份、記帳單2 張、現場照片13張、何○翰與被告（暱
      稱「社會毒瘤( A)」）間之Telegram通訊軟體對話紀錄截
      圖、何○翰與林○杰之對話截圖在卷可憑、本院109 年聲
      搜字1441號搜索票、新北市政府警察局蘆洲分局109 年8
      月13日搜索扣押筆錄及扣押物品目錄表各1 份在卷可參。
    ⒉附件編號5 、6 、14所示煙草檢品75包，經送法務部調查
      局濫用藥物實驗室鑑定，均含有第二級毒品大麻成分反應
      ，有法務部調查局濫用藥物實驗室109 年7 月7 日調科壹
      字第10923011620 號鑑定書存卷可考：附件編號7 所示白
      色或透明晶體31包，經送臺北榮民總醫院鑑定，均含有第
      三級毒品愷他命成分反應，有臺北榮民總醫院109 年8 月
      4 日北榮毒鑑字第C0000000號毒品成分鑑定書㈠㈡、第C0
      000000-Q號毒品純度鑑定書㈠㈡在卷可參；附件編號8 所
      示咖啡包86包，經送內政部警政署刑事警察局鑑定，均含
      有第三級毒品4-甲基甲基卡西酮（4-Methylmethcathinon
      e ,Mephedrone ，即4-MMC ）、微量第三級毒品3,4-亞甲
      基雙氧苯基乙基胺戊酮（N-Ethylpentylone）、甲基-N ,
      N-二甲基卡西酮（Methyl-N ,N-Dimethylcathinone ）、
      3,4-亞甲基雙氧苯基乙基胺丁酮（Eutylone）成分反應，
      有內政部警政署刑事警察局109 年9 月25日刑鑑字第1090
      063373號鑑定書附卷可查。
    ⒊而按行為人意圖營利而購入毒品，其主觀上雖認知係為銷
      售營利，客觀上並有購入毒品之行為，惟仍須對外銷售，
      始為販賣行為之具體實現。此之對外銷售，自買賣毒品之
      二面關係以觀，固須藉由如通訊設備或親洽面談與買方聯
      繫交易，方能供買方看貨或與之議價，以實現對特定或可
      得特定之買方銷售；至於對不特定人或特定多數人行銷，
      進行宣傳、廣告，以招攬買主之情形（例如在網路上或通
      訊軟體「LINE」群組，發布銷售毒品之訊息以求售），因
      銷售毒品之型態日新月異，尤以現今網際網路發達，透過
      電子媒體或網路方式宣傳販毒之訊息，使毒品之散布更為
      迅速，依一般社會通念，其惡性已對於販賣毒品罪所要保
      護整體國民身心健康之法益，形成直接危險，固得認開始
      實行足以與販賣毒品罪構成要件之實現具有必要關聯性之
      行為，已達著手販賣階段；然行為人意圖營利而購入毒品
      後，在尚未尋找買主前，即為警查獲，既未對外銷售或行
      銷，難認其意圖營利而購入毒品之行為，與該罪之構成要
      件實現具有必要關聯性，即非屬著手販賣之行為，應僅成
      立意圖販賣而持有毒品罪（最高法院刑事大法庭109 年度
      台上大字第4861號裁定意旨參照）。經查，被告與共犯盧
      ○翰等人達成共同販賣第二級、第三級毒品牟利之協議後
      ，由盧○翰販入如附件編號5 至8 、14所示第二級、第三
      級毒品伺機出售，且林○杰已與買家達成販賣第二級毒品
      大麻3 公克之合意，並指示何○翰攜帶毒品前往交易，顯
      已達著手販賣階段，然因員警當場查獲何○翰、林○杰而
      不遂，被告應論以販賣第二級毒品未遂罪。
  ㈡被告事實欄一㈡寄藏槍枝及子彈部分
    ⒈上開事實欄一㈡之犯罪事實，亦據被告於警詢、偵訊、本
      院準備程序及審理中均坦承不諱，核與證人蔡孟軒於警詢
      、偵查及本院另案審理中證述情節相符。
    ⒉附件編號3 、4 所示之扣案手槍及子彈，經送內政部警政
      署刑事警察局以檢視法、性能檢驗法、試射法鑑驗結果：
      「一、送鑑手槍1 支（槍枝管制編號：0000000000），認
      係非制式手槍，由仿手槍外型製造之槍枝，組裝已貫通之
      金屬槍管而成，擊發功能正常，可供擊發適用子彈使用，
      認具殺傷力。二、送鑑子彈5 顆，認均係口徑9X19mm制式
      子彈，採樣2 顆試射，均可擊發，認具殺傷力」，有內政
      部警政署刑事警察局109 年7 月9 日刑鑑字第1090065911
      號鑑定書1 份附卷可憑，足徵被告寄藏之本案非制式手槍
      及子彈具有殺傷力，應屬明確。
  ㈢綜上所述，被告上揭任意性自白核與事實相符，堪信為真。
    本案事證明確，被告前開犯行已堪認定，應予依法論科。
三、論罪科刑
  ㈠按行為後法律有變更者，適用行為時之法律。但行為後之法
    律有利於行為人者，適用最有利於行為人之法律，刑法第2
    條第1 項定有明文。
    ⒈被告於事實欄㈠行為後，毒品危害防制條例第4 條第2 項
      、第17條第2 項規定業於109 年1 月15日修正公布，並自
      同年7 月15日起生效施行。修正前毒品危害防制條例第4
      條第2 項規定為「製造、運輸、販賣第二級毒品者，處無
      期徒刑或七年以上有期徒刑，得併科新臺幣一千萬元以下
      罰金。」，修正後為「製造、運輸、販賣第二級毒品者，
      處無期徒刑或十年以上有期徒刑，得併科新臺幣一千五百
      萬元以下罰金。」；修正前毒品危害防制條例第17條第2
      項規定為「犯第4 條至第8 條之罪於偵查及審判中均自白
      者，減輕其刑」，修正後為「犯第4 條至第8 條之罪於偵
      查及歷次審判中均自白者，減輕其刑」。經比較新舊法結
      果，修正後毒品危害防制條例第4 條第2 項、第17條第2
      項並未較有利於被告，依刑法第2 條第1 項前段規定，自
      應適用被告行為時即（修正前）之毒品危害防制條例第4
      條第2 項、第17條第2 項規定。
    ⒉被告於事實欄㈡行為後，槍砲彈藥刀械管制條例第7 條、
      第8 條於109 年6 月10日修正公布，於同年月12日施行。
      修正前第7 條第1 項規定：「未經許可，製造、販賣或運
      輸火砲、肩射武器、機關槍、衝鋒槍、卡柄槍、自動步槍
      、普通步槍、馬槍、手槍或各類砲彈、炸彈、爆裂物者，
      處無期徒刑或七年以上有期徒刑，併科新臺幣三千萬元以
      下罰金。」、第4 項：「未經許可，持有、寄藏或意圖販
      賣而陳列第一項所列槍砲、彈藥者，處五年以上有期徒刑
      ，併科新臺幣一千萬元以下罰金。」；修正前第8 條第1
      項規定：「未經許可，製造、販賣或運輸鋼筆槍、瓦斯槍
      、麻醉槍、獵槍、空氣槍或第四條第一項第一款所定其他
      可發射金屬或子彈具有殺傷力之各式槍砲者，處無期徒刑
      或五年以上有期徒刑，併科新臺幣一千萬元以下罰金。」
      、第4 項「未經許可，持有、寄藏或意圖販賣而陳列第一
      項所列槍枝者，處三年以上十年以下有期徒刑，併科新臺
      幣七百萬元以下罰金。」。修正後第7 條第1 項規定：「
      未經許可，製造、販賣或運輸『制式或非制式』火砲、肩
      射武器、機關槍、衝鋒槍、卡柄槍、自動步槍、普通步槍
      、馬槍、手槍或各類砲彈、炸彈、爆裂物者，處無期徒刑
      或七年以上有期徒刑，併科新臺幣三千萬元以下罰金。」
      、第4 項「未經許可，持有、寄藏或意圖販賣而陳列第一
      項所列槍砲、彈藥者，處五年以上有期徒刑，併科新臺幣
      一千萬元以下罰金。」；第8 條第1 項則修正為：「未經
      許可，製造、販賣或運輸『制式或非制式』鋼筆槍、瓦斯
      槍、麻醉槍、獵槍、空氣槍或第四條第一項第一款所定其
      他可發射金屬或子彈具有殺傷力之各式槍砲者，處無期徒
      刑或五年以上有期徒刑，併科新臺幣一千萬元以下罰金。
      」、第4 項修正為：「未經許可，持有、寄藏或意圖販賣
      而陳列第一項所列槍砲者，處三年以上十年以下有期徒刑
      ，併科新臺幣七百萬元以下罰金。」。依本次修法草案總
      說明意旨，主要立法目的在有效遏止持「非制式槍砲」進
      行犯罪情形，認「非制式槍砲」與「制式槍砲」之罪責有
      一致之必要，故於第4 條、第7 條至第9 條增加「制式或
      非制式」之構成要件，亦即不分制式或非制式，凡屬第7
      條所列各類槍枝型式之槍枝，有殺傷力者，概依第7 條規
      定處罰。是「未經許可持有可發射子彈具殺傷力之改造（
      非制式）手槍」犯行，經比較新舊法後，修正後應改依第
      7 條第4 項規定處罰，其刑罰較修正前第8 條第4 項之規
      定為重，並無較有利於被告之情形，依刑法第2 條第1 項
      前段之規定，應適用被告行為時即（修正前）槍砲彈藥刀
      械管制條例第8 條第4 項之規定。
  ㈡核被告就事實欄一㈠所為，係犯（修正前）毒品危害防制條
    例第4 條第6 項、第2 項之販賣第二級毒品未遂罪。被告與
    共犯盧○翰等人因欲販賣第二級、第三級毒品牟利，而同時
    販入附件編號5 至8 、14所示第二級、第三級毒品，而持有
    上開毒品，渠等持有第二級毒品純質淨重20公克以上、第三
    級毒品純質淨重5 公克以上（附件編號7 、8 之第三級毒品
    愷他命、4-甲基甲基卡西酮，其純質淨重已逾20公克，不論
    適用新舊法，均構成持有第三級毒品逾法定數量罪，爰不贅
    為新舊法比較）之低度行為，應為意圖販賣而持有第二級、
    第三級毒品之高度行為所吸收，不另論罪。渠等以一行為同
    時觸犯毒品危害防制條例第5 條第2 項、第3 項之意圖販賣
    而持有第二級、第三級毒品罪，為想像競合犯，應依刑法第
    55條之規定，從一重論以意圖販賣而持有第二級毒品罪。被
    告所犯意圖販賣而持有第二級毒品罪，與所犯販賣第二級毒
    品罪有法條競合之適用，不另論罪（最高法院101 年度第10
    次刑事庭會議㈠之決議意旨參照），被告應論以（修正前）
    毒品危害防制條例第4 條第6 項、第2 項之販賣第二級毒品
    未遂罪。被告與盧○翰、何○翰及林○杰，就此部分具有犯
    意聯絡及行為分擔，應論以共同正犯。至公訴意旨另認以被
    告所為尚涉犯販賣第三級毒品未遂罪嫌等語。惟本案被告與
    盧○翰等人，尚未及尋得第三級毒品之買主即為警查獲，應
    論以意圖販賣而持有第三級毒品罪，且與所犯意圖販賣而持
    有第二級毒品罪，依想像競合犯規定從一重論處後，為販賣
    第二級毒品罪所法條競合，業如前述，公訴意旨容有誤會，
    附此說明。
  ㈢次按槍砲彈藥刀械管制條例第8 條第4 項、第12條第4 項，
    係將持有與寄藏為分別之處罰規定，而寄藏與持有，均係將
    物置於自己實力支配之下，僅寄藏必先有他人之持有行為，
    而後始為之受寄代藏而已，故寄藏之受人委託代為保管，其
    保管之本身，亦屬持有，不過，此之持有係受寄之當然結果
    ，雖不應另就持有予以論罪。然未經許可無故持有獵槍、子
    彈，其持有之繼續，為行為之繼續，亦即一經持有該槍彈，
    罪即成立，但其完結須繼續至持有行為終了時為止。則包括
    持有之寄藏該槍彈行為，自亦為行為之繼續，其犯罪之完結
    須繼續至寄藏行為終了時為止（最高法院88年度台上字第76
    1 號判決意旨參照）。核被告就事實欄一㈡所為，係犯（修
    正前）槍砲彈藥刀械管制條例第8 條第4 項之非法寄藏可發
    射子彈具殺傷力之槍枝罪及同條例第12條第4 項之非法寄藏
    子彈罪。被告非法持有可發射子彈具殺傷力之槍枝之低度行
    為，為其非法寄藏可發射子彈具殺傷力之槍枝之高度行為所
    吸收，不另論罪；被告非法持有子彈之低度行為，為其非法
    寄藏子彈之高度行為所吸收，不另論罪。被告以一持有行為
    ，同時受寄代藏上開改造手槍及子彈，觸犯上開數罪，為想
    像競合犯，應依刑法第55條規定，從一重之非法寄藏可發射
    子彈具殺傷力之槍枝罪處斷。公訴意旨認被告所為係犯未經
    許可持有可發射子彈具有殺傷力之改造手槍罪，尚有未洽，
    惟「寄藏」與「持有」之所犯法條項、款相同，毋庸變更起
    訴法條。被告所犯上開共同販賣第二級毒品未遂、非法寄藏
    槍枝各罪，犯意各別，行為互殊，應予分論併罰。
  ㈣刑之加重與減輕
    ⒈被告就事實欄一㈠部分，何○翰、林○杰已著手於販賣第
      二級毒品行為，惟因遭員警當場查獲而不遂，為未遂犯，
      爰衡酌其犯罪情節，就此部分犯行依刑法第25條第2 項規
      定減輕其刑。
    ⒉按犯本條例第4 條至第8 條之罪於偵查及審判中均自白者
      ，減輕其刑，（修正前）毒品危害防制條例第17條第2 項
      定有明文。查被告於偵查及本院審理中對於事實欄一㈠部
      分犯行均坦承不諱，業如前述，是應依（修正前）毒品危
      害防制條例第17條第2 項減輕其刑，並與未遂犯部分依序
      遞減之。
    ⒊另本案經本院函詢檢警查獲被告經過及有無因被告供述因
      而查獲毒品或槍枝來源，新北市政府警察局蘆洲分局函覆
      略以：「㈠有關查獲甲○○涉嫌持有手槍及子彈5 顆之情
      形，緣起於109 年6 月4 日本分局查獲何○翰、林○杰涉
      嫌毒品、槍砲案件，經何○翰自願同意帶同警方前往新北
      市○○區○○路00巷00號5 樓603 室，於現場查獲手槍1
      把、子彈5 顆、第二級毒品大麻等證物，據何嫌供稱該倉
      庫係由甲○○及盧○翰等2 人所管理。…㈢109 年6 月25
      日通知蔡孟軒到案說明，據蔡嫌供稱於109 年5 月底在新
      北市○○區○○○路000 號精品店三樓將手槍交付予甲○
      ○，當時現場除林嫌外還有盧○翰等人皆有目睹交易過程
      ，確認甲○○涉嫌持有手槍及子彈5 顆情形重大」等語，
      足見本案並無因被告供出毒品或槍彈來源因而查獲其他正
      犯或共犯之情形，自無毒品危害防制條例第17條第1 項、
      槍砲彈藥刀械管制條例第18條第4 項等減刑規定之適用。
    ⒋又按刑法第59條規定之酌量減輕其刑，必須犯罪另有特殊
      之原因與環境，在客觀上足以引起一般同情，認為即使予
      以宣告法定最低度刑，猶嫌過重者，始有其適用。此所謂
      法定最低度刑，固包括法定最低本刑；惟遇有其他法定減
      輕之事由者，則應係指適用其他法定減輕事由減輕其刑後
      之最低度刑而言。倘被告別有法定減輕事由者，應先適用
      法定減輕事由減輕其刑後，猶認其犯罪之情狀顯可憫恕，
      即使科以該減輕後之最低度刑仍嫌過重者，始得適用刑法
      第59條規定酌量減輕其刑（最高法院100 年度台上字第74
      4 號判決意旨參照）。經查，第二級、第三級毒品及具殺
      傷力之槍枝及子彈，均為法律嚴厲禁止之違禁物，被告所
      犯共同販賣第二級毒品未遂部分，雖僅止於未遂而未生實
      際損害，然被告販賣之毒品種類繁多，數量非微，倘流入
      市面，對於國民健康及社會秩序之危害甚鉅，且被告此部
      分犯行經以未遂、偵審自白之規定減輕其刑後，最低度法
      定刑已大幅減低；又被告所犯寄藏槍彈部分，對社會治安
      與他人生命安全顯具有潛在威脅，衍生之社會成本更非輕
      微，縱受託寄藏、持有時間非長，客觀上並無何情輕法重
      ，情堪憫恕之情形，自均無再依刑法第59條規定酌減其刑
      之必要。
    ⒌末被告於事實欄一㈠行為時係19歲之「未成年人」，核與
      兒童及少年福利與權益保障法第112 條第1 項前段所定「
      『成年人』與少年共同實施犯罪」之要件不符，尚無從依
      該條項規定加重其刑，附此說明。
  ㈤爰以行為人之責任為基礎，審酌被告明知扣案毒品均為非法
    之違禁物，足以戕害人之身體健康，且極易成癮，竟為貪圖
    不法利益，漠視法令與盧○翰、何○翰、林○杰販入該等毒
    品後，欲伺機對外販賣牟利，其行為不僅使毒品於社會上易
    於流通，增加檢警全面查緝之困難，亦危害社會治安及國家
    法益，所為顯屬非是。又被告未經許可寄藏上開改造手槍及
    子彈，對於社會治安已構成相當危害，惡性亦非輕微，均應
    予以非難；兼衡其犯罪之動機、目的、手段，於本院中自陳
    高中肄業、未婚、業工、需扶養父母而經濟狀況勉持之智識
    程度及家庭生活經濟狀況，並參酌被告於本案所持有之毒品
    種類及數量甚多，然幸未及流入社會即為警查獲，所寄藏之
    槍枝及子彈期間尚短，且無證據用於其他犯罪，暨其及犯罪
    後坦承犯行之態度等一切情狀，分別量處如附表主文所示之
    刑，並就寄藏槍彈所處併科罰金部分，諭知易服勞役之折算
    標準，暨就宣告有期徒刑部分，定其應執行之刑如主文，以
    資懲儆。
四、沒收
  ㈠扣案如附件編號5 、6 、14所示之大麻，屬事實欄一㈠查獲
    之第二級毒品，應依毒品危害防制條例第18條第1 項前段宣
    告沒收銷燬。扣案如附件編號7 、8 所示之愷他命、含4-甲
    基甲基卡西酮等成分之咖啡包，經鑑定含有第三級毒品成分
    ，而屬被告本件販賣第二級毒品未遂相關之違禁物，應依刑
    法第38條第1 項宣告沒收。至於鑑驗用罄部分，既已滅失，
    自無庸再予沒收銷燬或沒收。另盛裝上開毒品之外包裝袋，
    以現今採行之鑑驗方式，其內仍會附著殘留微量毒品而無法
    獨立析離，亦應依上揭各規定，併宣告沒收銷燬或沒收。
  ㈡扣案如附件編號1 、2 、9 至11所示之物，為被告與盧○翰
    、何○翰、林○杰共同販賣第二級毒品所用之物，業經被告
    、何○翰於警詢中供明在卷，不問屬於被告與否，應依毒品
    危害防制條例第19條第1 項宣告沒收。
  ㈢扣案如附件編號3 所示非制式手槍（槍枝管制編號00000000
    00號）1 支及編號4 所示未試射之制式子彈3 顆，係槍砲彈
    藥刀械管制條例第4 條第1 項第1 款、第2 款之違禁物，不
    問屬於犯罪行為人與否，應依刑法第38條第1 項宣告沒收。
    至附件編號4 之制式子彈2 顆，經鑑驗試射，雖具殺傷力，
    然已裂解為彈頭及彈殼而失原結構及效能，已非屬違禁物，
    且本院認所餘彈頭及彈殼欠缺刑法重要性，依刑法第38條之
    2 第2 項，不予宣告沒收。
  ㈣扣案如附件編號12、13所示之物，遍查卷內尚無積極證據可
    認與本案相關，爰不予宣告沒收，附此說明。
據上論斷，應依刑事訴訟法第299 條第1 項前段，（修正前）毒
品危害防制條例第4 條第6 項、第2 項、第17條第2 項，毒品危
害防制條例第18條第1 項前段、第19條第1 項，（修正前）槍砲
彈藥刀械管制條例第8 條第4 項、槍砲彈藥刀械管制條例第12條
第4 項，刑法第2 條第1 項、第11條、第28條、第25條第2 項、
第55條、第42條第3 項、第51條第5 款、第38條第1 項，判決如
主文。
本案經檢察官林佳慧偵查起訴，由檢察官陳漢章到庭執行公訴。
中    華    民    國   110    年    10    月    27    日
                  刑事第十九庭  審判長法  官  許博然
 
                                      法  官  王國耀
 
                                      法  官  洪韻婷
 
上列正本證明與原本無異。
如不服本判決，應於送達後20日內敘明上訴理由，向本院提出上
訴狀，上訴於本院第二審合議庭 (應附繕本) 。其未敘述上訴理
由者，應於上訴期間屆滿後20日內向本院補提理由書「切勿逕送
上級法院」。
                                       書記官  陳映孜
中    華    民    國   110    年    10    月    28    日
附錄本案論罪科刑法條全文 
（修正前）毒品危害防制條例第4 條
製造、運輸、販賣第一級毒品者，處死刑或無期徒刑；處無期徒
刑者，得併科新臺幣2 千萬元以下罰金。
製造、運輸、販賣第二級毒品者，處無期徒刑或7 年以上有期徒
刑，得併科新臺幣1 千萬元以下罰金。
製造、運輸、販賣第三級毒品者，處5 年以上有期徒刑，得併科
新臺幣7 百萬元以下罰金。
製造、運輸、販賣第四級毒品者，處3 年以上10年以下有期徒刑
，得併科新臺幣3 百萬元以下罰金。
製造、運輸、販賣專供製造或施用毒品之器具者，處1 年以上7
年以下有期徒刑，得併科新臺幣1 百萬元以下罰金。
前五項之未遂犯罰之。
 
（修正前）槍砲彈藥刀械管制條例第8 條
未經許可，製造、販賣或運輸鋼筆槍、瓦斯槍、麻醉槍、獵槍、
空氣槍或第4 條第1 項第1 款所定其他可發射金屬或子彈具有殺
傷力之各式槍砲者，處無期徒刑或5 年以上有期徒刑，併科新臺
幣1 千萬元以下罰金。
未經許可，轉讓、出租或出借前項所列槍枝者，處5 年以上有期
徒刑，併科新臺幣1 千萬元以下罰金。
意圖供自己或他人犯罪之用，而犯前二項之罪者，處無期徒刑或
7 年以上有期徒刑，併科新臺幣1 千萬元以下罰金。
未經許可，持有、寄藏或意圖販賣而陳列第1 項所列槍枝者，處
3 年以上10年以下有期徒刑，併科新臺幣7 百萬元以下罰金。
第1 項至第3 項之未遂犯罰之。
犯第1 項、第2 項或第4 項有關空氣槍之罪，其情節輕微者，得
減輕其刑。
 
槍砲彈藥刀械管制條例第12條
未經許可，製造、販賣或運輸子彈者，處1 年以上7 年以下有期
徒刑，併科新台幣500 萬元以下罰金。
未經許可，轉讓、出租或出借子彈者，處6 月以上5 年以下有期
徒刑，併科新台幣300 萬元以下罰金。
意圖供自己或他人犯罪之用，而犯前二項之罪者，處3 年以上10
年以下有期徒刑，併科新台幣700 萬元以下罰金。
未經許可，持有、寄藏或意圖販賣而陳列子彈者，處5 年以下有
期徒刑，併科新台幣300 萬元以下罰金。
第1 項至第3 項之未遂犯罰之。
 
【附表】
┌──┬─────┬────────────────────────────┐
│編號│犯罪事實  │宣告刑及沒收                                            │
├──┼─────┼────────────────────────────┤
│１  │如事實欄一│甲○○共同犯販賣第二級毒品未遂罪，處有期徒刑貳年陸月。  │
│    │㈠        ├────────────────────────────┤
│    │          │扣案如附件編號5 、6 、14所示之物均沒收銷燬；扣案如附件編│
│    │          │號1 、2 、7 至11所示之物沒收。                          │
├──┼─────┼────────────────────────────┤
│２  │如事實欄一│甲○○犯非法寄藏可發射子彈具殺傷力之槍枝罪，處有期徒刑參│
│    │㈡        │年貳月，併科罰金新臺幣柒萬元。罰金如易服勞役，以新臺幣壹│
│    │          │仟元折算壹日。                                          │
│    │          ├────────────────────────────┤
│    │          │扣案之如附件編號3 所示非制式手槍壹支、編號4 所示制式子彈│
│    │          │參顆均沒收。                                            │
└──┴─────┴────────────────────────────┘
 
【附件】
┌──┬────────────┬─────┬───────────────┐
│編號│品名                    │數量      │備註                          │
│    │                        │（單位）  │                              │
├──┼────────────┼─────┼───────────────┤
│１  │組織圖及員工名冊暨工作分│5 （張）  │                              │
│    │配圖                    │          │                              │
├──┼────────────┼─────┼───────────────┤
│２  │I Phone6金色（含門號    │1 （支）  │                              │
│    │0000000000號SIM卡 ）    │          │                              │
├──┼────────────┼─────┼───────────────┤
│３  │非制式手槍              │1 （支）  │                              │
│    │（槍枝管制編號0000000000│          │                              │
│    │）                      │          │                              │
├──┼────────────┼─────┼───────────────┤
│４  │制式子彈（口徑9×19mm） │5 （顆）  │經採樣2 顆試射，餘3 顆。      │
│    │                        │          │                              │
├──┼────────────┼─────┼───────────────┤
│５  │第二級毒品大麻          │71（包）  │送驗煙草檢品75包經檢驗均含有第│
├──┼────────────┼─────┤二級毒品大麻成分，合計淨重70.0│
│６  │第二級毒品大麻          │1 （包）  │0公克（驗餘淨重69.77公克）    │
├──┼────────────┼─────┼───────────────┤
│７  │第三級毒品愷他命        │31（包）  │編號1-10：檢出愷他命成分，驗餘│
│    │                        │          │淨重8.2022公克、純度72.6％、純│
│    │                        │          │質淨重5.9810公克              │
│    │                        │          ├───────────────┤
│    │                        │          │編號11-20 ：檢出愷他命成分，驗│
│    │                        │          │餘淨重8.2247公克、純度78.9％、│
│    │                        │          │純質淨重6.5154公克            │
│    │                        │          ├───────────────┤
│    │                        │          │編號21-24 、26-31 ：檢出愷他命│
│    │                        │          │成分，驗餘淨重8.3312公克、純度│
│    │                        │          │78.1％、純質淨重6.5342公克    │
│    │                        │          ├───────────────┤
│    │                        │          │編號25：檢出愷他命成分，驗餘淨│
│    │                        │          │重1.2422公克、純度68.3％、純質│
│    │                        │          │淨重0.8712公克                │
├──┼────────────┼─────┼───────────────┤
│８  │第三級毒品咖啡包        │86（包）  │㈠驗前總毛重593.77公克（包裝總│
│    │                        │          │  重約88.14 公克），驗前總淨重│
│    │                        │          │  約505.63公克。              │
│    │                        │          │㈡隨機抽取編號31鑑定，檢視內含│
│    │                        │          │  藍紫色粉末。淨重5.96公克，取│
│    │                        │          │  1.91公克鑑定用罄，餘4.05公克│
│    │                        │          │  。                          │
│    │                        │          │㈢檢出第三級毒品4-甲基甲基卡西│
│    │                        │          │  酮（4-Methylmethcathinone,Me│
│    │                        │          │  phedrone ，即4-MMC ）、純度 │
│    │                        │          │  約4 ％，推估驗前總純質淨重約│
│    │                        │          │  20.22 公克。                │
│    │                        │          │㈣檢出微量第三級毒品3,4-亞甲基│
│    │                        │          │  雙氧苯基乙基胺戊酮（N-Ethylp│
│    │                        │          │  entylone）、甲基-N,N- 二甲基│
│    │                        │          │  卡西酮（Methyl-N,N-Dimethylc│
│    │                        │          │  athinone）、3,4-亞甲基雙氧苯│
│    │                        │          │  基乙基胺丁酮（Eutylone）    │
├──┼────────────┼─────┼───────────────┤
│９  │磅秤                    │1 （臺）  │                              │
├──┼────────────┼─────┼───────────────┤
│  │夾鏈袋                  │7 （包）  │                              │
├──┼────────────┼─────┼───────────────┤
│  │記帳單                  │2 （張）  │                              │
├──┼────────────┼─────┼───────────────┤
│  │房屋租賃契約            │1 （本）  │                              │
├──┼────────────┼─────┼───────────────┤
│  │現金（新臺幣）          │77500 元  │                              │
├──┼────────────┼─────┼───────────────┤
│  │第二級毒品大麻          │3 （包）  │何○翰身上所扣得，同５、６    │
└──┴────────────┴─────┴───────────────┘